臺灣高等法院臺南分院刑事判決
110年度上易字第639號
上  訴  人  
即  被  告  許晋誠



上列上訴人因竊盜案件，不服臺灣臺南地方法院110年度易字第5
05號中華民國110年9月22日第一審判決（起訴案號：臺灣臺南地
方檢察署110年度營偵字第678號、110年度營偵字第1015號；移
送併辦案號：同署110年度營偵字第1157號、110年度營偵字第11
59號、110年度偵字第13093號），提起上訴，本院判決如下：
    主  文
上訴駁回。
    理  由
一、按不服地方法院之第一審判決而上訴者，應向管轄第二審之
    高等法院為之；上訴書狀應敘述具體理由，刑事訴訟法第36
    1條第1項、第2項定有明文。所謂上訴書狀應敘述「具體理
    由」，並不以其書狀應引用卷內訴訟資料，具體指摘原審判
    決不當或違法之事實，亦不以於以新事實或新證據為上訴理
    由時，應具體記載足以影響判決結果之情形為必要。但上訴
    之目的，既在請求第二審法院撤銷或變更第一審之判決，所
    稱「具體」，當係抽象、空泛之反面，若僅泛言原判決認事
    用法不當、採證違法或判決不公、量刑過重等空詞，而無實
    際論述內容，即無具體可言。從而，上開法條規定上訴應敘
    述具體理由，係指須就不服判決之理由為具體之敘述而非空
    泛之指摘而言（最高法院106年度第8次刑事庭會議決議意旨
    參照）。綜上，上訴人之上訴書狀，須就不服判決之理由具
    體敘述有何違法或不當情形，否則即屬空泛指摘，其所為上
    訴，即不符合上訴之法定要件。
二、原審認定被告意圖為自己不法所有，與陳建文（未上訴而確
    定）基於竊盜之犯意聯絡，於原判決附表編號3、4、5、6所
    示之時地，以附表編號3、4、5、6所示之方法，竊取告訴人
    林○文等人的財物之犯行，係依憑被告自白及證人即告訴人
    林○文、周○宗、姜○建、楊○凱之明確指證，並有監視器錄影
    翻拍照片71張等可稽，據以認定被告確有於原判決附表編號
    3-6號計4次之竊盜犯罪事實，因而就附表編號3-5部分，論
    以刑法第321條第1項第3款之攜帶兇器竊盜既遂罪，就附表
    編號6部分，論以刑法第321條第2項、第1項第3款之攜帶兇
    器竊盜未遂罪。
三、原判決復以：被告與林○文有犯意聯絡及行為分擔，為共同
    正犯，又被告前因恐嚇取財等罪，經法院判處應執行有期徒
    刑2年確定，於108年6月12日縮短刑期假釋出監，刑期至109
    年1月25日止，未經撤銷，以已執行完畢論等情，有其前案
    紀錄表在卷可稽，其受有期徒刑之執行完畢，5年內，再犯
    有期徒刑之上開4罪，為累犯，若予以加重其刑，並無罪刑
    不相當之情形，爰依刑法第47條第1項規定，加重其刑，然
    其於附表編號6部分，已著手於竊盜犯行而未得逞，屬未遂
    犯，爰依刑法第25條第2項減輕其刑，並先加後減之。
四、原審就量刑部分，復敘明：以行為人之責任為基礎，審酌被
    告正值年盛力壯，不思以正途取財，且有恐嚇取財之財產犯
    罪前科，竟不知悔改再犯本案，實有不該，兼衡被告之教育
    程度，家庭經濟狀況及其坦承犯行，但未賠償告訴人損害之
    態度等一切情狀，分別量處有期徒刑8月、8月、8月、5月，
    並就不得易科罰金部分定應執行有期徒刑1年2月，及就得易
    科罰金部分（即5月部分）諭知易科罰金之折算標準等。經
    核原審已詳敘其調查、取捨證據之結果及憑以認定犯罪事實
    之心證理由，且所為之論斷，亦有卷存證據資料可稽。從形
    式上觀察，並無任何不當或違法之處。其所為刑之宣告係以
    行為人之責任為基礎，審酌刑法第57條各款所列事項及其他
    一切情狀後而為，所量定之宣告刑未逾法定刑範圍，或有何
    過重、過輕或違反比例、公平及罪刑相當原則之情形。
五、被告上訴意旨雖以：我從頭到尾都配合刑事人員辦案，也都
    承認犯罪，誠心悔過，請從輕量刑云云。惟查，關於刑罰之
    量定，係屬實體法上賦予法院得為自由裁量之事項，苟於法
    定要件或範圍之內予以量定，客觀上未有逾越法律所規定之
    範圍，或有明顯濫權之情形，自不能遽認有過重或過輕之違
    誤（最高法院75年度台上字第7033號判決意旨參照）。又在
    同一犯罪事實與情節，如別無其他加重或減輕之原因，下級
    審法院量定之刑，亦無過重或失輕之不當情形，則上級審法
    院對下級審法院之職權行使，原則上應予尊重（最高法院85
    年度台上字第2446號判決意旨參照）。經查，原審就量刑部
    分，已於理由欄內具體說明綦詳（見原判決第3頁），顯已
    斟酌刑法第57條各款事由，基於刑罰目的性之考量、刑事政
    策之取向以及行為人刑罰感應力之衡量等因素而為刑之量定
    及定刑，並未逾越法定刑度，亦無違背公平正義之精神，況
    刑法第321條第1項之法定刑為6月以上5年以下有期徒刑，得
    併科50萬元以下罰金，則原審全盤考量各情而量定上開刑度
    ，已屬低度刑之列，所定之執行刑已折讓甚多之刑期（從24
    個月降到14個月），並無違反罪刑相當原則，該等刑度客觀
    上已無往下調降之可能性。被告上訴所指顯過於籠統、抽象
    、空泛，並無具體的論述內容，難認係依據卷內既有訴訟資
    料或提出新事證，指摘或表明第一審判決有何採證認事、用
    法或量刑等足以影響判決本旨之不當或違法，而構成應予撤
    銷之具體事由，要難謂上訴書狀已經敘述具體理由。依據上
    開說明，其上訴理由，難認係屬具體理由。是被告之上訴顯
    不合法律上之程式，應予駁回，且不經言詞辯論為之。
據上論結，應依刑事訴訟法第367條前段、第372條，判決如主文
。
中　　華　　民　　國　　110 　年　　12 　　月　　10　日
                  刑事第七庭    審判長法　官  吳勇輝
                                      法　官  吳錦佳
                                      法　官  黃國永
以上正本證明與原本無異。
不得上訴。
　　　　　　　　　　　　　　　　　　　書記官  葉宥鈞
中　　華　　民　　國　　110 　年　　12　　月　　10　　日

附錄本案論罪科刑法條：
中華民國刑法第321條
犯前條第1項、第2項之罪而有下列情形之一者，處6月以上5年以
下有期徒刑，得併科50萬元以下罰金：
一、侵入住宅或有人居住之建築物、船艦或隱匿其內而犯之。
二、毀越門窗、牆垣或其他安全設備而犯之。
三、攜帶兇器而犯之。
四、結夥三人以上而犯之。
五、乘火災、水災或其他災害之際而犯之。
六、在車站、港埠、航空站或其他供水、陸、空公眾運輸之舟、
    車、航空機內而犯之。
前項之未遂犯罰之。